# 请教陈版，有关清产核资预付账款核销

提问人：lizj110 时间：2010-07-14 17:03:30
我们做了一个项目，一笔预付账款（十三万），挂账快 4 年了，中间已无业务往来，客户将这笔预付款报损，我们通过工商查询，对方单位还存在，请问能否核销

回答人：chenyiwei
回复 楼主 lizj110 的帖子清产核资中财产损失的核销应符合《国有企业资产损失认定工作规则》（国资评价[2003]72号）的规定。请考虑能否提供出该《规则》第 21 ～ 30 条所要求的证据。

回答人：chenyiwei
回复 藤椅 lizj110 的帖子还是应当以能否提供国资委认可的核销证据，来确定是否可以核销。不过这方面的规定确实是比较严格的。
即使核销之后，相应账销案存资产的管理，国资委也有专门的规定。

提问人：jinjingui 时间：2013-03-26 09:41:53
回复 chenyiwei 的帖子
请教陈老师：如果没有明确的依据可以核销应收款项，但实际上由于差错或者没有入账等原因造成实际上应收款与账面应收款差额很大的情况下，做净资产审计时，又不能调为损失，不就要虚增净资产了吗？
我的想法是通过逐笔分析，单项计提坏账准备，来使净资产与实际状况靠近，您认为可行吗？

回答人：chenyiwei
可以采用计提减值准备的方式将其减记到可收回金额，减记的影响计入损益。